【裁判字號】    90,南簡上,19
【裁判日期】    901009
【裁判案由】    公共危險
【裁判全文】
臺灣臺南地方法院刑事判決                          九十年度南簡上字第一九號
    上  訴  人  甲○○
    即  被  告
右列上訴人因公共危險案件，不服本院八十九年度南交簡字第一一六四號，中華民國
八十九年十二月二十日第一審簡易判決（八十九年度偵字第一三一０八號）提起上訴
，本院管轄第二審之合議庭判決如左：
    主  文
上訴駁回。
    事  實
一、甲○○前於民國八十六年間因竊盜案件，經台灣高等法院台南分院判處有期徒刑
    五月，於八十七年四月十七日執行完畢。甲○○於民國八十九年十一月二日下午
    三時三十分許，與親友餐宴飲用酒類飲料，明知其於飲酒後已不能安全駕駛動力
    交通工具，仍駕駛車號八Ｊ－七八一五號自用小客車離開上址返家。嗣於同日十
    六時四十五分許，行經台南市○○路○段與長榮路四段五十八號巷口處，與魏建
    興駕駛之Ｎ八—五三七一號自用小客車發生擦撞，經警於現場處理時，為其測試
    呼氣酒精濃度達每公升０‧六一毫克，始查獲上情。
二、案經台南市警察局第五分局報請台灣台南地方法院檢察署檢察官偵查終結，聲請
    以簡易判決處刑。
    理  由
一、訊據被告甲○○固於警訊及本院審理時自承曾於前揭時間飲酒後駕車，惟矢口否
    認涉有公共危險罪嫌，辯稱：警員為其測試之機器並非合格機器，且其吹氣多次
    使測試值偏高；當日伊曾使用漱口水，而漱口水中含有酒精成分，致受測不合格
    云云。經查：(1)被告於前揭時地飲酒後駕駛前揭車輛等情，業據被告於警訊及本
    院審理時，自承不諱，並有酒精濃度測試紙一紙在卷可參，被告此部分自白與事
    實相符，堪以採信。(2)本案為被告測試之酒精測試器為電化學式、ＬＩＯＮ牌、
    型號為ＳＤ—四００ＰＡ，並為合格機器，且不因受測人多次吹氣而影響測試值
    等情，業據台南市警察局分於九十年三月八日以九十南市警交字第三七一四八號
    ，及於九十年四月六日以（九十）南市警交字第三七五０四號回函在卷可稽，又
    以前開酒精測試器測試酒精濃度時，若受測人沒有喝酒，大約十餘秒就會顯示結
    果；如果受測人酒精濃度愈高，機器會往上顯示，大約會有一分鐘等情，業據證
    人即當時操作該機器之警員乙○○於本院調查時，到庭結證屬實，是被告辯稱係
    因受測機器不合格、受測時間過短、吹氣次數過多，致使其受測數值過高云云，
    與事實不符，當無可採。(3)按漱口水之功能本係消毒口腔，且使口氣清香，避免
    引起旁人嗅覺上的不適等情，此乃眾所周知之事。查被告於本院調查時自承證人
    乙○○為其測試酒精濃度時，即在其身旁等語（參見本院九十年八月七日訊問筆
    錄），然證人乙○○於本院調查時卻結證證稱：（問：有無聞到被告有使用漱口
    水的味道？）「沒有。」（參見前開同日訊問筆錄），是以證人乙○○與被告距
    離之近，竟亦未察覺被告曾使用漱口水之現象，復參以被告於警訊中全然未曾提
    到曾使用漱口水等情，於上訴意旨及本院初次及第二次調查時，亦未曾提及曾使
    用漱口水等情事，分有警訊筆錄、上訴狀及本院訊問筆錄各件在卷可稽，是堪認
    被告於本院於九十年六月七日調查及本院審理時，始行提出因使用漱口水致酒精
    測試值偏高等辯解，無非事後辯解之詞，當無可採。綜上所述，被告所辯，均無
    可採，被告犯行明確，堪以認定。
二、核上訴人即被告所為，係犯刑法第一百八十五條之三之公共危險罪。又被告前於
    八十六年間因竊盜案件，經台灣高等法院台南分院判處有期徒刑五月，於八十七
    年四月十七日執行完畢等情，有台灣高等法院被告全國前案記錄表一份在卷可稽
    ，被告於有期徒刑執行完畢五年內再犯本件有期徒刑以上之罪，為累犯，應依法
    加重其刑。是原審以上訴人犯行明確，適用上開法條及刑事訴訟法第四百四十九
    條第一項前段、第四百五十四條第二項、刑法第四十二條第二項、第四十七條、
    罰金罰鍰提高標準條例第二條，論上訴人以服用酒類，不能安全駕駛動力交通工
    具而駕駛罪，另審酌上訴人犯罪之一切情狀，量處罰金三萬元，並諭知如易服勞
    役以佰元折算壹日。經核認事用法，並無違誤，所量刑度，亦屬適當。被告上
    訴意旨，空言指摘原判決不當，當無可採。上訴為無理由，應予駁回。
據上論斷，應依刑事訴訟法第四百五十五條之一第一項、第三項、第三百六十八條，
判決如主文。
本案經檢察官曾昭愷到庭執行職務
中      華      民      國    九十      年      十      月      九      日
                           臺灣臺南地方法院刑事庭
                                 審判長法      官   簡慧娟
                                       法      官   謝瑞龍
                                       法      官   卓穎毓
右正本證明與原本無異
本件不得上訴
                                       書  記  官   黃子起
中      華      民      國    九 十      年     十      月      十一    日


司法院資訊處製作；財團法人民間司法改革基金會備份。
